【裁判字號】    92,訴,510
【裁判日期】    921128
【裁判案由】    違反毒品危害防制條例
【裁判全文】
臺灣屏東地方法院刑事判決                          九十二年度訴字第五一號
    公  訴  人  臺灣屏東地方法院檢察署檢察官
    被      告  甲○○
右列被告因違反毒品危害防制條例案件，經檢察官提起公訴（九十二年度毒偵字第九
六三號），本院裁定改依簡式審判程序審理，判決如左：
    主    文
甲○○連續施用第一級毒品，累犯，處有期徒刑拾月；扣案之注射針筒壹支沒收，含
海洛因殘渣之夾鍊袋壹個沒收銷燬；又連續施用第二級毒品，累犯，處有期徒刑柒月
。應執行有期徒刑壹年貳月，扣案之注射針筒壹支沒收；含海洛因殘渣之夾鍊袋壹個
沒收銷燬。
    事    實
一、甲○○曾因違反毒品危害防制條例案件、準強盜案件，經法院先後判處有期徒刑
    六月、一年六月確定，上開案件接續執行，至民國九十年十二月十七日縮短刑期
    假釋出監，至九十一年八月二十六日假釋期滿執行完畢。
二、甲○○前因施用毒品案件，經本院以八十七年度毒聲字第八七二號裁定送觀察勒
    戒，因認無繼續施用毒品之傾向，由臺灣屏東地方法院檢察署檢察官於八十七年
    十一月三十日以八十七年度偵字第七五三六號為不起訴處分確定後；復因施用毒
    品案件，經本院以八十八年度毒聲字第一七八六號裁定觀察勒戒，因有繼續施用
    毒品傾向，經法院以八十八年度毒聲字第二○四三號裁定令入戒治處所施以強制
    戒治，檢察官並就當次犯行以八十八年度毒偵字第一四六號聲請簡易判決處刑，
    嗣經本院於八十八年十月二十六日以八十八年度潮簡字第二六一號判決就甲○○
    所犯連續施用第二級毒品犯行，判處有期徒刑六月確定，而上開強制戒治部分經
    法院裁定停止戒治，所餘戒治期間，付保護管束，至八十九年九月二十二日保護
    管束期滿。詎甲○○仍無法戒除毒癮，明知海洛因及安非他命業經公告列為毒品
    危害防制條例列為第一級毒品及第二級毒品，不得非法持有、施用，竟分別基於
    施用海洛因及安非他命之概括犯意，自九十二年四月底某日起至九十二年五月二
    十六日晚上八時許，在其位於屏東縣東港鎮○○里○○路一五三之二六號住處等
    地，連續施用第一級毒品海洛因及第二級毒品安非他命各多次。嗣因其母親陳湘
    陵向警方告發後，經警於九十二年五月二十六日晚上九時十五分許在上揭處所查
    獲，並扣得供施用第一級毒品海洛因所用之注射針筒一支及含海洛因殘渣之夾鍊
    袋一個。
二、案經屏東警察局東港局報請臺灣屏東法院檢察署檢察官偵查起訴。
    理    由
一、右揭事實，業據被告甲○○於本院審理時坦承不諱，且被告經警於九十二年五月
    二十六日採取其尿液送請檢驗及複驗結果，均呈嗎啡及安非他命陽性反應，此有
    屏東縣衛生局九十二年五月二十九日屏縣衛檢六字第９２０２１８號煙毒及麻醉
    藥品類委託檢驗結果通知書及長榮大學毒物研究中心九十二年七月十日檢驗報告
    各一份附卷可稽；此外，並有扣案且經被告坦承為其所有、供施用第一級毒品海
    洛因使用之注射針筒一支及夾鍊袋一只可佐，而該含不明殘渣之夾鍊帶，經屏東
    縣警察局刑警隊鑑識組以簡易快速試劑檢驗結果，呈鴉片類陽性反應，有屏東縣
    警察局九十二年八月二十六日屏警刑四字第○九二○○五五八五一號函在卷可憑
    ，是被告自白核與事實相符，堪予採信。又被告於八十七年間，因施用毒品案件
    ，經本院以八十七年度毒聲字第八七二號裁定送觀察勒戒，因認無繼續施用毒品
    之傾向，由臺灣屏東地方法院檢察署檢察官於八十七年十一月三十日以八十七年
    度偵字第七五三六號為不起訴處分確定，復因施用毒品案件，經本院以八十八年
    度毒聲字第一七八六號裁定觀察勒戒，因有繼續施用毒品傾向，經法院裁定令入
    戒治處所施以強制戒治，並由檢察官以八十八年度毒偵字第一四六號聲請簡易判
    決處刑，復經本院以八十八年度潮簡字第二六一號判處有期徒刑六月確定，而上
    開強制戒治部分嗣經法院裁定停止戒治，所餘戒治期間，付保護管束，至八十九
    年九月二十二日保護管束期滿，此有臺灣高等法院被告全國前案紀錄表、臺灣屏
    東地方法院檢察署刑案資料查註紀錄表、八十八年度潮簡字第二六一號判決書各
    一份在卷可按，是本件事證明確，被告前揭三犯施用毒品犯行，應堪認定。
二、查海洛因、安非他命分別係毒品危害防制條例第二條第二項第一款、第二款所稱
    之第一級毒品、第二級毒品，均不得持有、施用，故核被告所為，係犯毒品危害
    防制條例第十條第一項之施用第一級毒品罪及同條第二項之施用第二級毒品罪。
    被告施用毒品期間持有第一級、第二級毒品之低度行為，均為施用之高度行為所
    吸收，不另論罪；其先後多次施用第一級、第二級毒品犯行，時間緊接，罪名與
    犯罪構成要件相同，顯均係基於概括犯意反覆為之，均應依連續犯規定以一罪論
    ，並加重其刑。被告所犯上開二罪間，犯意有別，行為互異，應予分論併罰。又
    查，被告前因違反毒品危害防制條例案件、準強盜案件，經法院先後判處有期徒
    刑六月、一年六月確定，上開案件接續執行，至九十年十二月十七日縮短刑期假
    釋出監，至九十一年八月二十六日假釋期滿執行完畢，此有臺灣高等法院被告全
    國前案紀錄表、臺灣屏東地方法院檢察署刑案資料查註紀錄表各一份在卷可憑，
    其於有期徒刑執行完畢五年內，再犯本件有期徒刑以上之罪，為累犯，爰依刑法
    第四十七條之規定，遞加重其刑。茲審酌被告經送觀察、勒戒、強制戒治後，竟
    不知愛惜生命及健康，掌握自新機會，仍再度施用毒品，顯見其耽溺毒癮甚深、
    意志不堅不堅，惟念其前開犯罪係戕害自身，尚未害及他人，且犯罪後復坦承犯
    行，態度尚佳等一切情狀，量處如主文所示之刑，並定其應執行刑。至扣案之針
    筒一支，係被告所有，供本件施用第一級毒品所用之物，為其自承在卷，爰依刑
    法第三十八條第一項第二款沒收。又扣案含海洛因殘渣之夾鍊袋一個，因該夾鍊
    袋內所殘留之海洛因亦屬第一級毒品，且已與殘渣袋無法分離，應併依毒品危害
    防制條例第十八條第一項前段之規定，宣告沒收銷燬。
據上論斷，應依刑事訴訟法第二百七十三條之一第一項、第二百九十九條第一項前段
，毒品危害防制條例第十條第一項、第二項、第十八條第一項前段，刑法第十一條前
段、第五十六條、第四十七條、第五十一條第五款、第三十八條第一項第二款，判決
如主文。
本案經檢察官林津鋒到庭執行職務
中      華      民      國    九十二    年     十一     月    二十八    日
                                      臺灣屏東地方法院刑事第一庭
                                          法  官  許心
右正本證明與原本無異。
如不服本判決，應於判決送達後十日內，向本院提出上訴狀。
                                          書記官  蔡雅萍
中      華      民      國    九十二    年     十一     月    二十八    日
附錄本案論罪科刑法條全文：
毒品危害防制條例第十條：
施用第一級毒品者，處六月以上五年以下有期徒刑。
施用第二級毒品者，處三年以下有期徒刑。


司法院資訊處製作；財團法人民間司法改革基金會備份。
